臺灣高等法院刑事判決
110年度原上易字第29號
上  訴  人  臺灣桃園地方檢察署檢察官
被      告  高馨慧
選任辯護人  蕭萬龍律師
            林庭誼律師
被      告  陳彥炘
            呂玉芬
            潘容榕
上  一  人
指定辯護人  本院公設辯護人陳德仁
被      告  張語恩
            林廾茹
            楊世傑（原名蔡世傑）
            吳家和（原名吳浤銘）
上列上訴人因被告等侵占案件，不服臺灣桃園地方法院108年度
原易字第71號，中華民國109年12月24日第一審判決（起訴案號
：臺灣桃園地方檢察署107年度偵字第5181號），提起上訴，本
院判決如下：
    主  文
原判決關於高馨慧、呂玉芬、吳家和部分，撤銷。
高馨慧犯共同業務侵占罪，處有期徒刑壹年。緩刑參年，並應於
緩刑期間內，自民國110年11月起至111年8月止，於每月15日前
按月給付隆壇企業有限公司新台幣壹萬伍千元。
呂玉芬犯共同業務侵占罪，處有期徒刑柒月。緩刑貳年。
吳家和犯共同業務侵占罪，處有期徒刑陸月，如易科罰金，以新
臺幣壹仟元折算壹日。
其他上訴駁回。
    犯罪事實
一、高馨慧於民國102年4月23日起至105年11月7 日間，擔任址
　　設桃園市○○區○○路000 號「網路e 世界」龍潭中興店之店長
    （下稱憤怒鳥網咖店中興店），另呂玉芬、吳家和、陳彥炘
    、林廾茹、潘容榕、張語恩、楊世傑等人則分別於附表所示
    之任職期間，擔任憤怒鳥網咖店中興店之店員。高馨慧、呂
    玉芬及吳家和3人於憤怒鳥網咖店中興店輪班之期間，負責
    收取網咖店內客人電腦開臺及收取餐飲消費之金額，均為從
    事業務之人。
二、憤怒鳥網咖店中興店之消費規則，區分為非會員消費及會員
    消費，若係非會員消費，依照電腦開臺時數之長短，收取每
    小時新臺幣（下同）18元至25元之金額，若係店內之儲值會
    員消費，則享有電腦開臺每小時僅10元之優待金額，而高馨
    慧、呂玉芬、吳家和等人均明知上揭消費規則，高馨慧竟分
    別與呂玉芬、吳家和等人共同意圖為店長高馨慧不法之所有
    ，基於侵占之犯意聯絡，由高馨慧自行申設多筆虛偽會員之
    帳戶，並儲值虛擬會員帳戶內之點數，再分別指示店內員工
    呂玉芬、吳家和2人及其他不知情之員工陳彥炘、林廾茹、
    潘容榕、張語恩、楊世傑等人（下稱陳彥炘等5人，又本院
    認陳彥炘等5名店員均不知情，與高馨慧間並無犯意聯絡，
    詳如以下無罪部分論述），若係非會員客人來店消費，仍向
    該客戶收取非會員消費之每小時18至25元金額，但未以非會
    員之模式開臺，而係輸入店長高馨慧上開事先預先儲值之虛
    設會員帳號開臺電腦，透過店內電腦之漏洞，僅以每小時之
    會員價額即10元報繳公司，藉此賺取非會員與會員價格間之
    差額。其中高馨慧於如附表編號1所示之自己輪班時間，以
    上揭方式侵占如附表編號1所示之金額；又高馨慧於如附表
    編號2、3所示呂玉芬、吳家和之輪班時間，指示知情亦有犯
    意聯絡之呂玉芬、吳家和，以上開方式侵占如附表編號2、3
    所示之金額，並由高馨慧取走；又高馨慧於如附表編號4至8
    所示所示之陳彥炘等5人輪班期間內，指示不知情之陳彥炘
    等5人亦以上開方式侵占如附表編號4至8所示之金額，並由
    高馨慧取走（起訴書附表編號4關於店員潘容榕輪班期間之
    侵占金額誤載為41,470元，應更正為附表編號6 所載47,170
    元）。
三、案經隆壇企業有限公司告訴臺灣桃園地方檢察署檢察官偵查
    起訴。　
　　理　由
壹、有罪部分：
一、本件認定事實所引用之本件卷內所有人證、文書證據暨物證
    ，並無證據證明係公務員違背法定程序所取得，被告高馨慧
    及其辯護人於本院準備程序時同意均有證據能力（本院卷第
    154頁），其他被告於審理時迄至言詞辯論終結時止，亦均
    未提出異議，故均得引為本案證據，合先說明。
二、訊據被告高馨慧、吳家和對上開犯行，均坦認不諱（本院卷
    第148、254、292頁），被告呂玉芬固坦認於任職憤怒鳥網
    咖店中興店期間有依店長高馨慧之指示，就非會員來店消費
    時以會員消費之方式開臺，惟否認有與店長即被告高馨慧共
    犯業務侵占罪，辯稱：伊忘記自己是什麼時候到店內工作，
    都是依店長高馨慧之指示開臺，非會員消費開臺的差價，都
    是放在店長指示的盒子內，伊個人都沒有取走，伊不知店長
    如何處理，她有無侵占與伊無關云云。
三、惟查：
　⑴被告高馨慧於104年6月間至105年3月間，擔任憤怒鳥網咖店
    中興店之店長期間，於如附表各編號所示之自己及各店員輪
    班期間，有先創設虛擬之會員帳號，再指示各店員就非會員
    來店消費時以會員消費之方式開臺，侵占如附表所示之金額
    等事實，迭據告訴人代理人楊孟偉於偵查、原審及本院審理
    時指述綦詳，且為被告高馨慧、吳家和2人坦認不諱，核與
    其他店員即共同被告陳彥炘等5人所述相符，並有被告高馨
    慧、呂玉芬、吳家和等人及陳彥炘等5人之輪值資料、非會
    員來店消費之正常模式電腦畫面、會員來店消費之正常模式
    電腦畫面、非會員消費卻遭以會員儲值點數扣抵之不正常模
    式電腦畫面截圖等件在卷可參（他3552號偵卷一第15-69頁
    、他3552號偵卷三第181-193頁、195-203 頁），及告訴代
    理人所提憤怒鳥網咖店中興店消費者之電腦系統資料一份為
    佐（外放之告證15），被告高馨慧、吳家和於本院所為上開
    任意性之自白，核與卷證相符，應為事實，可以採信，被告
    二人有如事實欄所述之業務侵占犯行，均堪認定。　
　⑵被告呂玉芬固亦坦認於其輪班之104年6月27日至105年3月15
    日期間，有配合店長即被告高馨慧侵占如附表編號2所示之
    金額（本院卷第270頁），惟以前詞置辯，否認與高馨慧間
    有犯意聯絡云云。然查：被告呂玉芬自103年9月3日起即任
    職於憤怒鳥網咖店中興店，至104年6月27日起始依店長即被
    告高馨慧之指示以虛擬之會員帳號為非會員開臺，並將差價
    放入高馨慧所指定之盒子內，迄至105年3月15日止。則其於
    到職憤怒鳥網咖店中興店工作後8個多月餘，對該店內之收
    費及運作、開臺等方式，自相當熟悉，焉可能就104年6月27
    日起店長高馨慧指示其以虛擬會員帳號為非會員開臺並有差
    價而異常一事，渾然無感？且迄至告訴代理人楊孟偉察覺之
    105年3月間為止，前後近9個月，被告呂玉芬輪班期間之差
    價即高達12萬9千餘元，縱然差價均為高馨慧所取走，惟期
    間被告呂玉芬當自可輕易查知高馨慧身為店長，就差價已然
    據為己有，其竟長期配合店長高馨慧以前開方式侵占非會員
    來店消費之款項，則其就附表編號2部分之侵占犯行，與高
    馨慧間自有犯意聯絡、行為分擔，為共同正犯。至被告呂玉
    芬於本院審理時復稱其忘記自己何時到職云云，惟告訴人隆
    壇公司於偵查中107年2月21日即具狀稱經比對告證8即被告
    呂玉芬之輪值表、告證19被告呂玉芬之侵占金額統計資料等
    電磁紀錄，被告呂玉芬之就職期間為103年9月3日起至105年
    6月6日（詳5181號偵卷第27頁）；再對照偵卷告證8，被告
    呂玉芬確實自103年9月間起即任職於憤怒鳥網咖店中興店（
    3552號偵卷1第38頁），被告呂玉芬辯稱：不記得到職日期
    云云，顯係脫罪卸責之詞，不足採信。依上說明，被告呂玉
    芬長期任職於憤怒鳥網咖店中興店，對店內運作及開臺模式
    有相當瞭解，於其輪班時間，就非會員至店內消費時，猶長
    期配合店長高馨慧以虛擬會員帳號開臺，並將差價放置店長
    高馨慧指示之盒內，任由高馨慧取走，其就高馨慧所為此部
    分侵占犯行，自有犯意聯絡、行為分擔，猶辯稱高馨慧就附
    表編號2所示之侵占犯行與其無關云云，自不足採。
四、綜上所述，被告高馨慧、呂玉芬、吳家和三人犯行，均堪認
    定，應依法論科。
五、論罪理由
　　核被告高馨慧、呂玉芬、吳家和三人所為均係犯刑法第336
    條第2項之業務侵占罪（108年12月25日公布施行之業務侵占
    罪修正條文僅將原罰金數額調整換算後予以明定，並未提高
    罰金數額，故無新舊法比較適用問題，併予說明）。被告高
    馨慧就附表編號2部分與被告呂玉芬間，及就附表編號3部分
    與被告吳家和間，各有犯意聯絡、行為分擔，均為共同正犯
    。又被告高馨慧就附表編號4至8部分之侵占犯行，係利用不
    知情之店員陳彥炘等5人而犯，為間接正犯（此部分理由詳
    如以下無罪部分論述）。被告等人先後侵占各該金額之行為
    ，係於密切接近之時、地實施，均係欲達同一目的之接續動
    作，顯係基於單一犯意，而侵害同一之法益，各行為之獨立
    性極為薄弱，依一般社會健全觀念，在時間差距上，難以強
    行分開，在法律概念上應視為數個舉動之接續實行而合為包
    括之一行為予以評價，均論以接續犯之一罪。　
六、撤銷改判及科刑理由　　　
　㈠被告高馨慧、呂玉芬、吳家和三人所為均係犯刑法第336條第
    2項之業務侵占罪，已經本院說明理由論述如上，原審疏未
    詳查，未就全案事證詳為審酌，遽為被告三人無罪之判決，
    即有未洽，檢察官提起上訴執以指摘原審此部分無罪判決不
    當，為有理由，自應由本院將原判決關於被告高馨慧、呂玉
    芬、吳家和三人部分均撤銷改判，另為適法之諭知。爰以行
    為人之責任為基礎，審酌被告高馨慧、呂玉芬、吳家和三人
    之品行，均受僱於告訴人在本案網咖店任職，竟均違背告訴
    人之信任，因一時貪念，相互勾結而為本案業務侵占犯行，
    實屬非是，本不應輕饒，惟考量被告高馨慧係店長且為主犯
    ，被告呂玉芬、吳家和係店員，情節輕重有別，及被告高馨
    慧、吳家和二人於本院審理時均坦認犯行不諱，且與告訴人
    達成和解，履行部分金額，已有悔意，有和解筆錄在卷可憑
    ；而被告呂玉芬於本院審理時雖仍否認犯行，惟其於原審時
    即與告訴人達成和解，就其所涉及之附表編號2侵占金額已
    全額賠償予告訴人（詳原審審易卷第271頁），態度尚可，
    暨本案犯罪之情節及被告等犯罪之動機、目的、手段，告訴
    人所受之損害等一切情狀，分別量處如主文第2、3、4項所
    示之刑，被告吳家和部分並諭知易科罰金之折算標準。另被
    告高馨慧、呂玉芬二人並無任何犯罪前科紀錄，有本院被告
    前科紀錄表在卷可稽，本院念其等均係初犯，因一時思慮欠
    週始犯本案，犯後均已與告訴人達成民事上和解，取得其諒
    解，爰依刑法第74條第1項第1款規定，分別宣告緩刑3年、2
    年，以啟自新。又被告高馨慧就和解金部分，因尚未履行完
    畢，為保障告訴人之權益，爰依刑法第74條第2項第3款規定
    為附條件之緩刑宣告，命其於緩刑期間內，自110年11月起
    至111年8月止，於每月15日前按月給付告訴人15000元。又
    被告吳家和部分，雖亦與告訴人達成和解，惟其不符合緩刑
    要件，依法不得宣告緩刑，而因其已取得告訴人之原諒（本
    院卷第302頁），故量處法定最低刑之有期徒刑6月之刑，予
    其易科罰金之機會，併此敘明。
  ㈡本案不予宣告沒收之理由說明　　
　　依本案之店員即共同被告等人所述，附表所示之侵占金額均
    為被告高馨慧取走，故被告呂玉芬、吳家和二人並無犯罪所
    得，且渠等就自己所涉金額部分，均已與告訴人達成民事上
    和解，故就被告呂玉芬、吳家和二人部分，無宣告沒收之問
    題。至被告高馨慧部分，其就附表編號1自己輪班部分之侵
    占金額已與告訴人達成和解，有本院和解筆錄在卷可稽；至
    其餘編號2至8部分之侵占款項，雖共同被告即店員等人均稱
    係被告高馨慧取走云云，惟告訴人就此等部分已分別於偵查
    、原審或本院審理時與各該輪班店員和解，有各該和解筆錄
    在卷，且依告訴代理人楊孟偉於本院所述：「依照他們的說
    法，錢也是由高馨慧取走，但是我對帳的結果，我還是找當
    班的負責人要，所以有部分店員有跟我和解」等語（本院卷
    第191頁）。是告訴人就其損失係向各輪班店員求償，且均
    已達成民事上和解（陳彥炘部分，由告訴人於庭外自行和解
    ），取回大部分款項，故本案並無犯罪所得應予發還被害人
    之問題。而未取得任何侵占款項之店員賠償告訴人後，依法
    亦可向被告高馨慧求償，是店長即被告高馨慧與其他各輪班
    店員間之內部關係尚待究明，其並非完全可以免責，而被告
    高馨慧就其自己輪班之侵占金額（即附表編號1部分)，已全
    數與告訴人達成和解，本院斟酌以上各情，為免過苛，爰依
    刑法第38條第2項規定，就附表編號2至8侵占金額部分，對
    被告高馨慧亦不宣告沒收，併此敘明。　　
貳、無罪部分
一、公訴意旨另以：被告陳彥炘、林廾茹、潘容榕、張語恩、楊
    世傑等5人亦為憤怒鳥網咖店中興店之店員，負責收取網咖
    店內客人電腦開臺、餐飲消費之金額，均為從事業務之人。
    其等分別於附表編號3至8所示之任職期間，與前開經本院認
    定有罪之店長高馨慧，基於共同意圖為自己不法之所有之業
    務侵占犯意聯絡，依高馨慧之指示，先由高馨慧自行申設多
    筆虛偽會員之帳戶，並儲值虛擬會員帳戶內之點數，於其等
    輪班期間，若係非會員客人來店消費，仍向該客戶收取非會
    員消費之每小時18至25元金額，但未以非會員之模式開臺，
    而係輸入高馨慧上開事先預先儲值之虛設會員帳號開臺電腦
    ，透過店內電腦之漏洞，僅以每小時之會員價額即10元報繳
    公司，藉此賺取非會員與會員價格間之差額，而侵占如附表
    編號3至8所示之款項（起訴書附表編號4 被告潘容榕涉嫌侵
    占之金額誤載為41,470元，應更正為附表編號6 所載），認
    被告陳彥炘、林廾茹、潘容榕、張語恩、楊世傑等5人亦均
    係涉犯刑法第336條第2項之業務侵占罪嫌。
二、按犯罪事實應依證據認定之，無證據不得認定犯罪事實；不
    能證明被告犯罪者，應諭知無罪之判決，刑事訴訟法第154
    條第2項、第301 條第1 項分別定有明文。又事實之認定應
    憑證據，如未能發現相當證據，或證據不足以證明，自不能
    以推測或擬制之方法，以為裁判之基礎；認定犯罪事實所憑
    之證據，雖不以直接證據為限，間接證據亦包括在內，然而
    無論直接或間接證據，其為訴訟上之證明，須於通常一般之
    人不致有所懷疑，而得確信其為真實之程度者，始得據為有
    罪之認定；認定不利於被告之事實，須依積極證據，苟積極
    證據不足為不利於被告事實之認定時，即應為有利於被告之
    認定，更不必有何有利之證據。刑事訴訟法第161條第1項復
    規定，檢察官就被告犯罪事實，應負舉證責任，並指出證明
    之方法，是檢察官對於起訴之犯罪事實，應負提出證據及說
    服之實質舉證責任，倘其所提出之證據，不足為被告有罪之
    積極證明，或其指出證明之方法，無從說服法院以形成被告
    有罪之心證，基於無罪推定之原則，自應為被告無罪判決之
    諭知。
三、公訴意旨認被告陳彥炘、林廾茹、潘容榕、張語恩、楊世傑
    等5人涉犯上開罪嫌，無非係以被告高馨慧、吳家和於偵查
    中之供述、被告陳彥炘等人於偵訊中之供述及證述、告訴代
    理人歷次之指述、告訴代理人楊孟偉與被告等人之談話錄音
    譯文、被告陳彥炘簽立坦承侵占金額切結書、憤怒鳥網咖店
    會員儲值電腦系統、消費者結帳電腦系統示意圖、公司消費
    者電腦系統資料、被告等人輪值資料及侵占金額統計資料表
    等為其主要論據。訊據被告陳彥炘等5人固承稱於附表編號4
    至8所示之擔任憤怒鳥網咖店中興店店員之期間，皆係聽從
    店長即高馨慧之指示，非會員來店消費時，收取非會員之價
    額，但以高馨慧提供之會員帳戶開臺電腦，渠等向客人收取
    之非會員金額，均放置於高馨慧指定之位置等事實，惟均堅
    決否認有起訴書所指之共同業務侵占犯行，均辯稱：在店內
    上班均係聽從店長高馨慧的指示，我們一來上班店長就說這
    樣開臺，並不清楚有可能侵占公司款項，差價部分也是放在
    店長指示的盒子內，個人都沒有取走據為己有，不知道店長
    高馨慧涉嫌侵占等語。
四、經查：
　㈠依告訴人之指訴，被告陳彥炘、林廾茹、張語恩、楊世傑等
    人係分別於104年6月12日、104年12月1日、105年2月17日、
    105年3月5日等日期到職憤怒鳥網咖店中興店；而其等之侵
    占時間起點則分別為104年6月13日、104年12月1日、105年2
    月18日、105年3月5日，有告訴狀及告訴人所提之相關告證
    在卷可參。可知，被告陳彥炘、林廾茹、張語恩、楊世傑等
    人係於到職上班當日或翌日，即依店長高馨慧之指示以上開
    不法方式開臺，使店長高馨慧得以取得差價。則被告陳彥炘
    、林廾茹、張語恩、楊世傑等人辯稱：一上班店長就教我們
    用這種方式開枱，不知道店長有無侵占差價，我們都沒有個
    人取走差價的金錢，也不知道店長沒有繳回公司一節，並非
    無稽。且被告陳彥炘、林廾茹、楊世傑等人任職期間均非長
    ，所涉及金額僅26,745元、14,025元、11,370元而已，及被
    告陳彥炘、林廾茹、張語恩、楊世傑等人均係受僱人，亦無
    其他證據證明其等於到職前即與店長高馨慧熟識或有特殊交
    情，則其等於與高馨慧完全不認識之情況下，焉可能一上班
    就配合高馨慧共同犯侵占罪，且未與之朋分任何贓款？綜上
    說明，被告陳彥炘、林廾茹、張語恩、楊世傑等人雖亦係店
    員，惟渠等於上班當日或翌日即依店長高馨慧指示為非會員
    開臺；與前開有罪被告之店員呂玉芬、吳家和二人均係已任
    職相當期間，熟悉對店內消費及開臺之方式，猶長期配合店
    長高馨慧而共犯業務侵占罪之情節有間，實難認被告陳彥炘
    、林廾茹、張語恩、楊世傑等人主觀上確有與店長高馨慧共
    同犯業務侵占罪之犯意聯絡。檢察官復未舉出其他足以證明
    渠等與高馨慧間確有犯意聯絡之積極證據，依「罪證有疑，
    利於被告」之證據法則，自應為被告等人有利之認定，故被
    告陳彥炘、林廾茹、張語恩、楊世傑等人所辯均係依店長高
    馨慧指示開臺，不知店長有侵占差價等語，應屬可信。
　㈡至被告潘容榕部分，依起訴書之記載，其任職之期間為「　1
    04年5月14日至105年11月7日」，侵占之期間為「105年2月1
    4日至105年8月18日」。惟被告潘容榕於本院審理時辯稱：
　　104年5月14日雖係伊到職日，但伊係於105年2月14日始調至
    本案憤怒鳥中興店，之前是在別間大溪店任職，伊調到中興
    店，店長高馨慧就教伊這樣開臺，伊以為這間店就是這樣開
    臺，沒想那麼多，不知道店長有侵占公司款項，伊個人也都
    沒有取走差價，差價都由店長處理等語，並當庭提出其於10
    4年9 月19日在大溪店上班之臉書打卡畫面為憑（當庭翻拍
    照片附卷，見本院卷第277頁）；及共同被告陳彥炘亦當庭
    陳稱：「潘容榕說的沒錯。我記得她是105 年2 月14日才調
    到中興店，她之前在大溪店，大溪店收了，她才調過來的。
    我曾經去大溪店支援，我確定她105年2月才調到中興店」等
    語（本院卷第271頁）。是被告潘容榕辯稱：伊於105 年2 
    月14日才調到中興店，店長高馨慧叫伊這樣開臺，伊以為這
    間店就是這樣開臺的一節，並非無稽。基於同上理由之說明
    ，被告潘容榕雖於105 年2 月14日前即任職於告訴人之他店
    ，惟其於是日調至中興店時，店長高馨慧即指示其以上開方
    式開臺，被告潘容榕一時未察覺有異而予配合，亦非顯與常
    情有違，同上理由之說明，檢察官既未舉出其他足以證明被
    告潘容榕與店長高馨慧間確有犯意聯絡之積極證據，依「罪
    證有疑，利於被告」之證據法則，自應為被告潘容榕有利之
    認定。故被告潘容榕辯稱：依店長指示開臺，以為這間店都
    這樣開臺，不知店長有侵占等語，亦屬可信。
五、綜上所述，本件檢察官認被告陳彥炘、林廾茹、潘容榕、張
    語恩、楊世傑等5人與共同被告高馨慧有共同犯如附表編號4
    至8之業務侵占罪之犯行，尚有合理之懷疑存在，而無從使
    本院形成被告上開部分有罪之心證，是本案缺乏積極明確之
    證據，難以上開罪名相繩，自應均依法為被告陳彥炘等5人
    無罪之諭知。原審判決就被告陳彥炘等5人亦為無罪諭知，
    理由雖與本院不同，惟結論並無二致，檢察官上訴雖以被告
    陳彥炘等5人願意配合店長高馨慧侵占差價，並依店長指示
    放在盒子內任由店長取走，即有犯共同侵占罪或業務侵占罪
    之幫助犯云云。惟本院依調查證據之結果，審酌全案卷證，
    仍認被告陳彥炘等5人，就如附表編號4至8所示於自己輪班
    期間之開臺方式，主觀上均無認知店長高馨慧有犯業務侵占
    罪之認識，業據本院論述於前，故其等亦無與高馨慧成立共
    同正犯或幫助犯之餘地。檢察官猶執前詞指摘原審此部分無
    罪判決不當，為無理由，應予駁回。
據上論斷，應依刑事訴訟法第368條、第369條第1項前段、第364
條、第299條第1項前段，刑法第74條第1項第1款、第2項第3款，
判決如主文。
本案經檢察官劉建良提起公訴，檢察官洪鈺勛提起上訴，檢察官
劉斐玲到庭執行職務。
中　　華　　民　　國　　110 　年　　10　　月　　28　　日
                  刑事第七庭  審判長法　官  孫惠琳
                                    法　官  連雅婷
                                    法　官  王惟琪
以上正本證明與原本無異。
被告高馨慧、呂玉芬、吳家和三人，如不服本判決應於收受送達
後20日內向本院提出上訴書狀，其未敘述上訴之理由者並得於提
起上訴後20日內向本院補提理由書（均須按他造當事人之人數附
繕本）「切勿逕送上級法院」。
其他部分不得上訴。
                                    書記官  廖純瑜
中　　華　　民　　國　　110 　年　　10　　月　　28　　日
附錄：本案論罪科刑法條全文
中華民國刑法第336條
對於公務上或因公益所持有之物，犯前條第1項之罪者，處1年以
上7年以下有期徒刑，得併科15萬元以下罰金。
對於業務上所持有之物，犯前條第1項之罪者，處6月以上5年以
下有期徒刑，得併科9萬元以下罰金。
前二項之未遂犯罰之。

附表
(按本院係依各被告到職憤怒鳥網咖店中興店之日期排列，故與
起訴書之附表編號排序略有不同）

編號 輪班人員 任職中興店期間 侵占期間 侵占金額（新台幣） 附註及說明  1 店長 高馨慧  102年4月23日至105年11月7日 104年6月1日至105年8月23日 342,975元 此係店長高馨慧個人輪班期間之侵占金額，不包含以下各店員輪班期間其指示店員侵占之金額。 2 店員 呂玉芬 103年9月3日至105年6月6日 104年6月27日至105年3月15日 129,925元 ①呂玉芬之任職期間，原起訴書誤載為105年5月1日至105年6月6日。業據檢察官於本院審理時予以更正(詳本院卷第154-155頁)。 ②此部分係高馨慧與呂玉芬共犯。 3 店員 吳家和 103年10月12日至105年8月25日 104年6月29日至105年8月18日 105,160元 此部分係高馨慧與吳家和共犯。 4    店員 陳彥炘 (不知情)  104年6月12日至105年3月4日 104年6月13日至105年2月23日  26,745元 此部分之侵占犯行,係高馨慧利用不知情之店員陳彥炘而犯。   5 店員 林廾茹 (不知情) 104年12月1日至105年4月15日 104年12月1日至105年2月29日 14,025元 此部分之侵占犯行,係店長高馨慧指示利用不知情之店員林廾茹而犯。  6 店員 潘容榕 (不知情)  105年2月14日至105年11月7日 105年2月14日至105年8月18日 47,170元 ①此部分之侵占犯行,係店長高馨慧指示利用不知情之店員潘容榕而犯。 ②起訴書記載潘容榕之任職期間為104年5月14日至105年11月7日。惟潘容榕係於105年2月14日始調至本案憤怒鳥中興店，故應予更正。 7 店員 張語恩 (不知情) 105年2月17日至105年11月7日 105年2月18日至105年8月17日 89,150元 此部分之侵占犯行,係店長高馨慧指示利用不知情之店員張語恩而犯。 8 店員  楊世傑 (不知情) 105年3月5日至105年9月8日 105年3月5日至105年5月15日 11,370元 此部分之侵占犯行,係店長高馨慧指示利用不知情之店員楊世傑而犯。